臺灣彰化地方法院員林簡易庭民事判決
111年度員簡字第331號
原      告  李鳳娥  
被      告  中華民國弱勢家庭自助協會


法定代理人  江冠南  


上列當事人間請求給付慰助金事件，本院於民國111年11月11日
言詞辯論終結，判決如下：
    主      文
原告之訴駁回。
訴訟費用新臺幣貳仟柒佰陸拾元由原告負擔。
    事實及理由
一、原告主張：
　㈠原告於民國103年2月15日以李陳月汝名義，加入被告之互助
    福利會甲組，李陳月汝會員編號為甲三0477，繳款會員為原
    告，甲組組長為陳煌盛，雙方並簽立台灣省‧彰化會員福利
    會甲組100元福利規章（下稱系爭契約），依約每月為1期，
    原告應於下個月繳交上個月互助金與被告。又依系爭契約約
    定，倘會員往生時，繳款人即原告得向被告請領慰助金，而
    李陳月汝於110年8月29日去世，原告經計算後得向被告請領
    慰助金新臺幣(下同)253,500元，但被告卻拒不給付。
  ㈡原告請求慰助金253,500元之計算方式如下：依系爭契約第7
    條註4約定，會員入會滿6年，慰助金以總人數3,000人乘以1
    00元互助金乘以95%，另扣掉10%行政費及當期應互助人數，
    李陳月汝至去世之日，入會已滿6年，原告自得向被告請求
    慰助金253,500元，爰依系爭契約法律關係，提起本件訴訟
    等語，並聲明：被告應給付原告253,500元及自支付命令送
    達翌日起至清償日止，按年息5%計算之利息。
二、被告則以：
  ㈠被告各於109年3月2日、109年4月20日收受原告關於系爭契約
    之存證信函，故系爭契約已終止，原告應不得依系爭契約約
    定請領慰助金。
　㈡又系爭契約第3條約定，會員連續2期，期限內未繳納互助金
    ，則自動給予退會(除會)，均不得要求退還其所繳之一切款
    項，並不得異議。而原告自108年12月即108年12期起至李陳
    月汝於110年8月29日去世止均未繳納互助金，原告己連續2
    期未繳交互助金，依系爭契約約定已退會，應不得請領慰助
    金等語，並聲明：原告之訴駁回。
三、得心證之理由：
    原告主張其於103年2月15日以李陳月汝名義，加入被告之互
    助福利會甲組，李陳月汝會員編號為甲三0477，繳款會員為
    原告，甲組組長為陳煌盛，雙方並簽立系爭契約，而李陳月
    汝於110年8月29日去世等事實，業據其提出系爭契約、李陳
    月汝死亡證明書、甲組互助會員收費憑證等件（均影本）為
    證，被告對此並不爭執，堪信原告此部分主張為真實。惟原
    告主張被告依系爭契約應給付原告253,500元互助金等語，
    為被告否認，並以前詞置辯，經查：
　㈠系爭契約第3條約定會員連續二期，期限內未繳互助金，則自
    動給予退會（除會），均不得要求退還其所繳之一切款項，
    並不得異議。本件原告自承因被告在另案訴訟中否認伊所主
    張之會員資格，因此伊就李陳月汝部分自109年第2期即109
    年2月起至李陳月汝於110年8月29日去世止，均未再繳納互
    助金等語，可見依系爭契約第3條約定，已因原告就李陳月
    汝部分連續2期未繳互助金，而生自動退會之效，原告自不
    得再主張於李陳月汝在110年8月29日亡故時，被告應依約給
    付互助金。
　㈡再者原告亦自承於109年4月20日以花壇郵局000063號存證信
    函終止系爭契約等語，此有被告所提該存證信函影本1份可
    憑，而觀以上開花壇郵局000063號存證信函內容，原告向被
    告發函表示終止系爭契約，要求被告歸還其過去已繳付之1,
    572,000元等語，足見原告就李陳月汝部分已無繼續繳納互
    助金之意，更可見原告就李陳月汝部分已連續2期未繳互助
    金，而生自動退會之效。
四、綜上所述，原告依系爭契約之法律關係，請求被告給付253,
    500元，及自支付命令送達翌日起至清償日止，按年息5%計
    算之利息，屬無理由，應予駁回。
五、本件事證已臻明確，兩造其餘主張及攻擊防禦方法，核與判
    決結果不生影響，爰不一一論述。
六、負擔訴訟費用之依據：民事訴訟法第78條，本件訴訟費用額
    為第一審裁判費2,760元（原告繳納）應由敗訴之原告負擔
    。
中　　華　　民　　國　　111 　年　　12　　月　　9 　　日
                  臺灣彰化地方法院員林簡易庭
                           法  官  楊鑫忠
以上正本係照原本作成。
如對本判決不服提起上訴，應於送達後20日內，向本院提出上訴
狀並表明上訴理由(須按對造人數附繕本)。
中　　華　　民　　國　　111 　年　　12　　月　　9 　　日
                          書記官  張清秀